【裁判字號】    94,交訴,246
【裁判日期】    950118
【裁判案由】    公共危險等
【裁判全文】
臺灣臺南地方法院刑事判決             94年度交訴字第246號
公  訴  人  臺灣臺南地方法院檢察署檢察官
被      告  甲○○
上列被告因公共危險等案件，經檢察官提起公訴（94年度偵字第
10540號、第13096號），被告就犯罪事實為有罪之陳述，經本院
裁定進行簡式審判程序，本院判決如下：
，本院判決如下：
    主  文
甲○○因過失致人於死，累犯，處有期徒刑拾月；又駕駛動力交
通工具肇事，致人死亡而逃逸，累犯，處有期徒刑柒月。應執行
有期徒刑壹年參月。
    事  實
一、甲○○未考領汽車駕駛職照，其於民國91年7月間，曾因違
    反毒品危害防制條例案件，經法院判處有期徒刑3月確定，
    於91年8月7日易科罰金執行完畢，其於94年7月31日凌晨3時
    28分許，駕駛牌照號碼2S─1619號自小客車，沿臺南縣永康
    市○○路內側快車道，由西向東行駛，途經中華路永康陸橋
    時，理應注意車前狀況，隨時採取必要之安全措施，並應注
    意該路段限制行車時速不得超過50公里，且依當時情形，天
    候晴、道路夜間有照明設施、柏油路面乾燥、無缺陷、無障
    礙物，視距良好，並無不能注意之情事，詎甲○○竟疏於注
    意車前狀況，復貿然以70至80公里左右之時速超速行駛，適
    有黃平清駕駛牌照號碼車OBA—292號重型機車，沿永康市○
    ○街13巷，由北往南左轉往東朝中華路永康陸橋行駛時，亦
    疏未注意應在其遵行之車道（外側快車道或慢車道）行駛，
    竟行駛於中華路由西向東之內側快車道內（劃有「禁行機車
    」之標字）而相當貼近內、外快車道之分道線，黃平清因煞
    閃不及，以致其駕駛之2S─1619號自小客車右前方，自後追
    撞同向行駛，由黃平清所駕駛之機車，致黃平清人、車從內
    側快車道往外側快車道方向飛出而掉落在外側快車道上，黃
    平清因此受有頭部鈍挫傷及撕裂傷合併骨折、顱內出血之傷
    害，經路人報警送醫急救，仍於同日17時3分許，不治死亡
    。甲○○肇事後非但未下車察看，反逕行駕車逃逸，嗣於同
    日11時30分許，經警循線在臺南市○○路○段大道新村尋獲
    上開肇事之自小客車並知該車係甲○○向何麟保借來使用後
    ，甲○○始自行投案並承認肇事逃逸。
二、案經臺南縣警察局永康分局報請臺灣臺南地方法院檢察署檢
    察官相驗及黃平清之子乙○○訴由臺南縣警察局永康分局報
    請臺灣臺南地方法院檢察署檢察官偵查起訴。
    理  由
一、本件係經被告甲○○於準備程序當庭表示認罪，而經本院裁
    定以簡式審判程序加以審理，則依據刑事訴訟法第273條之2
    、同法第159條第2項之規定，不適用傳聞法則有關限制證據
    能力之相關規定，合先敘明。
二、上揭犯罪事實，業據被告甲○○於警詢及偵、審中坦承不諱
    ，核與告訴人乙○○指訴之情節相符，並有道路交通事故調
    查報告表(一)、(二)各1紙、道路交通事故現場圖2紙、現場蒐證
    照片19張、肇事路段監視光碟片1片、檢察官94年10月10日
    就肇事路段監視光碟片內容勘驗之筆錄1份、本院95年1月17
    日就肇事路段監視光碟片內容勘驗之筆錄1份，及奇美醫學
    中心出具之診斷證明書1紙附卷可資佐證，並有臺灣臺南地
    方法院檢察署檢察官督同檢驗員相驗屍體所製作之勘驗筆錄
    、驗斷書、相驗屍體證明書等附卷可憑。
三、按行車速度，依速限標誌或標線之規定；汽車行駛時，駕駛
    人應注意車前狀況，並採取必要之安全措施；又機器腳踏車
    （即機車）在已劃分快慢車道之道路，雙向道路得在最外側
    快車道及慢車道行駛，道路交通安全規則第93條第1項、第
    94條第3項、第99條第1項第2款分別定有明文。被告甲○○
    及被害人黃平清自應分別注意遵守上開規定，且依當時情形
    天候晴、道路夜間有照明設施、柏油路面乾燥、無缺陷、無
    障礙物，視距良好，有上開道路交通事故調查報告表及現場
    照片可稽，客觀上並無被告及被害人不能注意之情形，詎雙
    方均未分別注意遵守上開規定，以致發生本件車禍，被告及
    被害人就本件車禍之發生均有過失，應無疑義。又被害人駕
    駛重型機車貿然通行於永康市○○路由西向東之內側快車道
    ，應為車禍肇事主因；被告超速行駛且疏於注意車前狀況，
    應為肇事次因。被害人係因本件車禍受有頭部鈍挫傷及撕裂
    傷合併骨折、顱內出血之傷害不治死亡，其死亡與被告前開
    過失行為間，顯有相當因果關係。事證明確，被告之過失犯
    行洵堪認定。
四、核被告甲○○所為，係犯刑法第276條第1項之過失致死罪及
    刑法第185條之4之肇事逃逸罪。被告甲○○未考領汽車駕駛
    職照，業據其供承在卷，其無駕駛執照駕車，因而致人死亡
    ，應依道路交通管理處罰條例第86條第1項規定，加重其刑
    。又被告於91年7月間，曾因違反毒品危害防制條例案件，
    經法院判處有期徒刑3月確定，於91年8月7日易科罰金執行
    完畢之事實，有臺灣臺南地方法院檢察署刑案資料查註紀錄
    表及臺灣高等法院被告前案紀錄表在卷可稽，其於執行完畢
    後，5年之內再犯本件有期徒刑以上之罪，為累犯，應依法
    加重其刑，其過失致死罪部分並遞加之。審酌被告之品行、
    生活狀況、智識程度為國中畢業、被告之過失致死罪部分應
    負肇事之次因、被害人應負肇事之主因，被告肇事後逃逸，
    事後坦承犯行、態度良好，並於事後與被害人之家屬人成立
    民事調解，有調解書1紙附卷可憑等一切情狀，爰量處如主
    文所示之刑，並定其應執行刑有期徒刑1年3月，以示懲儆。
據上論斷，應依刑事訴訟法第299條第1項前段，道路交通管理處
罰條例第86條第1項，刑法第276條第1項、第185條之4、第51條
第5款、第47條，罰金罰鍰提高標準條例第1條前段，判決如主文
。
本案經檢察官丙○○到庭執行職務
中    華    民    國    95    年    1     月    18    日
                  刑事第七庭    法  官  林勝利
以上正本證明與原本無異。
如不服本判決，應於判決送達後10日內，向本院提出上訴狀。
                                書記官  陳金堂
中    華    民    國    95    年    1     月    18    日
附錄本案論罪科刑法條全文：
中華民國刑法第276條
因過失致人於死者，處2年以下有期徒刑、拘役或2千元以下罰金
。
從事業務之人，因業務上之過失犯前項之罪者，處5年以下有期
徒刑或拘役，得併科3千元以下罰金。
中華民國刑法第185條之4
駕駛動力交通工具肇事，致人死傷而逃逸者，處6月以上5年以下
有期徒刑。


司法院資訊處製作；財團法人民間司法改革基金會備份。
